lt-LT: Smulkinimo būdas: Kojos pedalas; Hidraulinis stūmoklis; Svirtis; Daugiafunkcis bunkeris; Pneumatinis cilindras; Rotacinis būgnas; Sraigtinis mechanizmas; Kita
de: Zerkleinerungsmethode: Fußpedal; Hydraulikzylinder; Hebel; Trichter für mehrere Dosen; Pneumatikpresse; Drehtrommel; Schraubmechanismus; Sonstiges
ru: Метод сжатия: Ножная педаль; Гидравлический цилиндр; Рычаг; Накопитель для нескольких емкостей; Пневмоцилиндр; Вращающийся барабан; Винтовой механизм; Другой
hr-HR: Način drobljenja: Nožna pedala; Hidraulični cilindar; Poluga; Spremnik za više limenki; Pneumatski cilindar; Rotacijski bubanj; Vijčani mehanizam; Ostalo
da: Knusningsmetode: Fodpedal; Hydraulisk stempel; Håndtag; Beholder til flere dåser; Pneumatisk stempel; Roterende tromle; Skruemekanisme; Andet
it: Metodo di compressione: Pedale; Ariete idraulico; Leva; Tramoggia multi-lattina; Ariete pneumatico; Tamburo rotante; Meccanismo a vite; Altro
sv: Krossningsmetod: Fotpedal; Hydraulisk fälg; Spak; Flerburkstratt; Pneumatisk kolv; Roterande trumma; Skruvmekanism; Övrigt
cs: Způsob drcení: Nožní pedál; Hydraulický píst; Páka; Drtič na více plechovek; Vzduchový píst; Rotační buben; Drticí mechanismus; Jiné
sk-SK: Metóda drvenia: Nožný pedál; Hydraulický piest; Páka; Zásobník na viacero plechoviek; Pneumatický piest; Rotačný bubon; Skrutkový mechanizmus; Iné
el: Μέθοδος σύνθλιψης: Πεντάλ ποδιού; Υδραυλικό σώτρο; Μοχλός; Χοάνη πολλαπλών δοχείων; Υδραυλικός κριός; Περιστροφικός τύπος; Μηχανισμός βίδας; Άλλο
pt-PT: Método de esmagamento: Pedal; Cilindro hidráulico; Alavanca; Recipiente múltiplo; Cilindro pneumático; Tambor rotativo; Mecanismo de parafuso; Outro
nl: Vermalingsmethode: Voetpedaal; Hydraulische ram; Hendel; Hopper voor meerdere blikken; Pneumatische pers; Roterende trommel; Spindelmechanisme; Overig
th: วิธีการบีบอัด: แป้นเหยียบ; กระบอกไฮดรอลิก; คันโยก; เครื่องบีบอัดกระป๋องหลายใบ; กระบอกลมนิวเมติก; ดรัมหมุน; กลไกสกรู; อื่นๆ
pl: Metoda zgniatania: Pedał nożny; Siłownik hydrauliczny; Dźwignia; Zasobnik wielopuszkowy; Tłok pneumatyczny; Bęben obrotowy; Mechanizm śrubowy; Pozostałe
zh-TW: 碎裂方式: 腳踏板; 水力泵; 槓桿; 多罐料斗; 氣動沖壓機; 轉鼓式; 螺絲機制; 其他
hu: Zúzás módszer: Lábpedál; Hidraulikus prés; Kar; Többtartályos adagoló; Pneumatikus prés; Forgódob; Csavarómechanizmus; Egyéb
ko: 압착 방식: 발 페달; 유압 램; 레버; 멀티캔 호퍼; 공압 램; 회전식 드럼; 나사 메커니즘; 기타
bg-BG: Метод на смачкване: Педал за крака; Хидравлично бутало; Лост; Съд за няколко кутии; Пневматично бутало; Ротационен барабан; Винтов механизъм; Друго
nb: Knusemetode: Fotpedal; Hydraulisk stempel; Spak; Multiboksbeholder; Pneumatisk stempel; Roterende trommel; Skruemekanisme; Annet
pt-BR: Método de trituração: Pedal; Aro hidráulico; Alavanca; Alimentador para várias latas; Cilindro pneumático; Tambor rotativo; Mecanismo de parafuso; Outro
en: Crushing method: Foot pedal; Hydraulic ram; Lever; Multi-can hopper; Pneumatic ram; Rotary drum; Screw mechanism; Other
ro-RO: Metodă de zdrobire: Pedală de picior; Berbec hidraulic; Manetă; Buncăr pentru mai multe doze; Berbec pneumatic; Tambur rotativ; Mecanism cu șurub; Altele
vi: Phương pháp nghiền: Bàn đạp chân; Xi lanh thủy lực; Đòn bẩy; Phễu đựng nhiều lon; Xi lanh khí nén; Trống quay; Cơ chế trục vít; Khác
fr: Système de compactage: Pédale; Vérin hydraulique; Levier; Trémie multi-canettes; Bélier pneumatique; Tambour rotatif; Mécanisme à vis; Autre
es: Método de trituración: Pedal; Llanta hidráulica; Palanca; Depósito múltiple; Ariete neumático; Tambor rotatorio; Mecanismo de tornillos; Otros
tr: Ezme yöntemi: Ayak pedalı; Hidrolik pres; Kollu; Çoklu kutu haznesi; Pnömatik pres; Döner tambur; Vida mekanizması; Diğer
sl-SI: Način drobljenja: Nožni pedal; Hidravlični bat; Vzvod; Večnamenski lijak; Pnevmatski bencin; Rotacijski boben; Vijačni mehanizem; Druga
zh-CN: 压碎方法: 脚踏式; 液压冲头式; 摇杆式; 多罐料斗; 气动推杆; 旋转滚筒; 螺丝机构; 其他
fi: Murskausmenetelmä: Poljin; Hydraulinen; Vipu; Monta tölkkiä; Pneumaattinen mäntä; Pyörivä rumpu; Ruuvimekanismi; Muu
ja: 粉砕方法: フットペダル; 油圧リム; レバー; マルチ缶ホッパー; 空気圧ラム; ロータリードラム; ねじ機構; その他